【裁判字號】    90,自,12
【裁判日期】    900524
【裁判案由】    毀損
【裁判全文】
臺灣花蓮地方法院刑事判決                              九十年度自字第一二號
    自  訴  人  乙○○○○有限公司
    右  一  人
    代  表  人  甲○○
    被      告  丙○○
右列被告因毀損案件，經自訴人提起自訴，本院判決如左：
    主    文
丙○○連續損壞他人如附表所示之物，足以生損害於他人，處有期徒刑肆月，如易科
罰金，以佰元折算壹日。
    事    實
一、丙○○因乙○○○○有限公司（下簡稱銘石公司）向其購買位於花蓮市○○○街
    二號土地及地上物廠房後，復又要求解除買賣契約，雙方發生財物糾紛，丙○○
    除委由男子劉力民持玩具手槍向甲○○索討買賣價金外（丙○○所涉共同以脅迫
    使人行無義務之事部分犯行，業經台灣高等法院花蓮分院以八十九年度上訴字第
    一一七號判處有期徒刑四月在案），並基於概括之犯意，自民國八十九年十月二
    十九日起至同年十二月二十八日止，先後多次在花蓮縣花蓮市○○○街二號無人
    居住之銘石公司廠房內，以推動木箱、以器物敲擊或潑灑污水油漬方式，毀壞銘
    石公司所有如附表所示之石材，足生損害於銘石公司。
二、案由自訴人銘石公司提起自訴。
    理    由
一、訊據被告丙○○矢口否認有何毀損犯行，辯稱：本件純係自訴人代表人甲○○自
    己自導自演，伊絕未毀損銘石公司之物品云云，惟查，右揭犯罪事實，業據自訴
    人銘石公司代表人甲○○於本院調查中陳述綦詳，而於八十九年十月二十九日上
    午七時十五分、八十九年十一月十七日下午八時三十九分、八十九年十一月二十
    六日上午六時三十一分、八十九年十二月四日、八十九年十二月二十八日上午六
    時二十六分，確有一名男子在花蓮縣花蓮市○○○街二號，先後多次以推動木箱
    、以器物敲擊或潑灑污水油漬方式，毀壞銘石公司所有石材之事實，亦據本院當
    庭勘驗自訴人所提出之四格畫面錄影帶屬實，並製有勘驗筆錄一份在卷可稽，質
    之被告於本院九十年五月一日訊問時，亦供稱：「工廠是我的，當然我可以隨意
    進出，廠房只有我一個人住在該處。我只有拿剩菜給狗吃，且我雖在門口潑水，
    但我並沒有去破壞他的東西。木箱太重，我不可能搬得動。」、「（法官命播放
    錄影帶中男子推倒木箱之畫面。）法官問：是否推倒木箱？被告答（被告支支唔
    唔，未針對法官所問回答），我沒有意見隨便自訴人怎麼做。」等語，參酌證人
    李卓生、邱哲宏所證稱：案發現場僅有被告一人居住，廠房外圍有圍牆及電動門
    ，外人無法任意進入等情，堪認被告確有在現場為潑灑污水、推動木箱等行為。
    又蛇紋石、大理石等石材，經自訴人當庭持二塊石材示範其遭輕拍及輕微撞擊後
    ，即可造成石材碎裂損壞，亦經本院勘驗石材無訛，且有示範過程照片存卷可按
    ，顯見自訴人所有石材於堆疊情形下，確處於易碎斷裂狀態，被告所為推動木箱
    等行為，已足造成石材受損，另石材因其表面具有細微孔縫，倘經潑灑污水油漬
    ，亦足造成石材表面色澤產生難以去除之污損。此外，復有石材毀損照片、銘石
    公司訂貨資料（含收帳單統計回執聯、客戶對帳單、轉帳傳票、請款單、客戶未
    收款對帳單、收款通知單）、經濟部公司執照、花蓮縣政府營利事業登記證等附
    卷為證，本案事證明確，被告毀損犯行洵堪認定。
二、核被告所為，係犯刑法第三百五十四條之一般毀損罪。被告先後多次毀損之犯行
    ，時間密接，構成要件相同，顯係基於概括之犯意為之，為連續犯，應以一罪論
    ，並加重其刑。爰審酌被告犯罪之動機、目的、手段、被告之生活狀況、品行、
    智識程度、所生危害、犯後態度等情狀量處如主文所示之刑，並諭知易科罰金之
    標準。第查（一）按行為後法律有變更者，適用裁判時之法律；但裁判前之法律
    有利於行為人者，適用最有利於行為人之法律，刑法第二條第一項定有明文。且
    如易服勞役、易科罰金等法令之變更，亦有刑法第二條第一項規定之適用（最高
    法院二十四年七月刑庭總會決議、最高法院二十九年度上字第五二五號判例參照
    ）。（二）經查，刑法第四十一條業於九十年一月四日修正，同年一月十日經總
    統公布實施，該條修正為：「犯最重本刑為五年以下有期徒刑之罪，而受六月以
    下有期徒刑或拘役之宣告，因身體、教育、職業、家庭之關係或因其他正當事由
    ，執行顯有困難者，得以一元以上三元以下折算一日，易科罰金。但確因不執行
    所宣告之刑，難收矯正之效或難以維持法秩序者，不在此限。」「併合處罰之數
    罪，均有前項情形，其應執行之刑逾六月者，亦同」；較諸修正前刑法第四十一
    條規定：「犯最重本刑為三年以下有期徒刑以下之刑之罪，而受六月以下有期徒
    刑或拘役之宣告，因身體、教育、職業或家庭之關係，執行顯有困難者，得以一
    元以上三元以下折算一日，易科罰金」，就易科罰金部分，以新法對行為人較為
    有利，是依據前開說明，本案自應適用修正後之刑法第四十一條第一項前段規定
    ，對被告諭知易科罰金之折算標準，併此敘明。
據上論斷，應依刑事訴訟法第三百四十三條、第二百九十九條第一項前段，刑法第二
條第一項前段、第五十六條、第三百五十四條、修正後刑法第四十一條第一項前段，
罰金罰鍰提高標準條例第一條前段、第二條，判決如主文。
本案經檢察官李子春到庭執行職務
中      華      民      國    九十      年      五      月    二十四    日
                  台灣花蓮地方法院刑事庭
                                        法  官  陳  世  博
右正本證明與原本無異。
如不服本判決，應於判決送達後十日內向本院提出上訴狀( 應附繕本 )，上訴於
臺灣高等法院花蓮分院。
                                        書記官  連  玫  馨
中      華      民      國    九十      年              月              日


司法院資訊處製作；財團法人民間司法改革基金會備份。
